臺灣高等法院民事裁定　　　　　　　　 107年度家暫字第10號
聲　請　人　王勝達　

上列聲請人因與相對人方意華間子女監護權等事件( 本院107 年
度家上字第6 號) ，聲請暫時處分，本院裁定如下：
    主  文
聲請駁回。
    理  由
一、本件聲請意旨略以：兩造間子女監護權等訴訟，業於民國
    106 年10月24日經臺灣基隆地方法院( 下稱基隆地院) 106
    年度婚字第89號判決：兩造所生未成年子女王晧宇（男，97
    年9 月29日生，身分證統一編號：Z000000000號）之權利義
    務行使負擔由聲請人單獨任之，且相對人須按月於每月5 日
    前給付王晧宇之扶養費用新臺幣（下同）8,000 元予聲請人
    ，此經相對人聲明不服（下稱本案訴訟）。然自基隆地院於
    105 年9 月5 日為105 年家暫字第12號暫時處分裁定起，至
    本件兩造間訴訟確定止，聲請人均獨力照顧王晧宇，相對人
    本應支付此間扶養費用，然相對人從未支付，恐聲請人本案
    繫屬中案件之請求無法實現，爰依家事事件法第85條及家事
    非訟事件暫時處分類型及方法辦法等規定，聲請命為暫時處
    分：㈠禁止相對人處分其聲請狀證物二所示財產，㈡命相對
    人交付王晧宇之兒童健康手冊，㈢禁止相對人攜帶王晧宇離
    開基隆市○○區○○路000 巷00號1 樓或出境，㈣禁止相對
    人處分王晧宇所有之金飾、㈤相對人應交付不動產大門鑰匙
    、磁扣與停車場鑰匙，㈥王晧宇之權利義務行使及負擔暫由
    聲請人行使，㈦命相對人自105 年9 月5 日起按月於每月5
    日前給付8,000 元予聲請人等語。
二、相對人則陳述意見以：聲請人曾於本案訴訟第一審程序中聲
    請暫時處分，經裁定駁回，且第一審關於給付未成年子女扶
    養費之判決係自判決確定之翌日起支付等語。
三、按法院就已受理之家事非訟事件，除法律別有規定外，於本
    案裁定確定前，認有必要時，得依聲請或依職權命為適當之
    暫時處分。但關係人得處分之事項，非依其聲請，不得為之
    ；關係人為前項聲請時，應表明本案請求、應受暫時處分之
    事項及其事由，並就得處分之事項釋明暫時處分之事由，家
    事事件法第85條第1項、第2項定有明文。又暫時處分，非有
    立即核發，不足以確保本案聲請之急迫情形者，不得核發，
    家事非訟事件暫時處分類型及方法辦法第4 條亦有明文。衡
    諸暫時處分之立法本旨，係為因應本案裁定確定前之緊急狀
    況，避免本案請求不能或延滯實現所生之危害，是確保本案
    聲請之急迫性及必要性即為暫時處分之事由，應由聲請暫時
    處分之人，提出相當證據以釋明之。
四、經查：聲請人就其主張獨立扶養王晧宇，相對人從未支付扶
    養費，恐致本案繫屬之請求無法實現，請求命相對人按月給
    付未成年子女扶養費等情，並未提出任何證據以為釋明，無
    從認定其聲請具有急迫性及必要性。至聲請人請求之其他處
    分，未據聲請人陳明請求核發之理由，亦屬無據。是聲請人
    本件之聲請，於法未合，應予駁回。
五、爰裁定如主文。
中　　華　　民　　國  　107　　年　　5　　月　　31　　日
                  家事法庭
                      審判長法  官  林麗玲
  　                      　法  官  李昆霖
                            法  官  袁雪華  
正本係照原本作成。
如不服本裁定，應於收受送達後10日內向本院提出抗告狀，並應
繳納抗告費新臺幣１千元。
中　　華　　民　　國　 107　　年　　5 　　月　　31　　日
 
  　　　　　　　　　　　　　書記官  張永中